【裁判字號】    97,簡,661
【裁判日期】    970131
【裁判案由】    毒品危害防制條例
【裁判全文】
臺灣板橋地方法院刑事判決              97年度簡字第661號
聲  請  人  臺灣板橋地方法院檢察署檢察官
被      告  甲○○
上列被告因違反毒品危害防制條例案件，經檢察官聲請以簡易判
決處刑（九十七年度偵字第一四一三號），本院判決如下：
    主  文
甲○○持有第二級毒品，處拘役參拾日，如易科罰金，以新臺幣
壹仟元折算壹日。扣案甲基安非他命（驗餘淨重零點零肆公克）
壹包沒收銷燬之。
   事 實 及 理 由
一、犯罪事實：甲○○明知甲基安非他命係毒品危害防制條例列
    管之第二級毒品，非經許可，不得無故持有，竟於民國九十
    六十一月十八日為警查獲前數日之某時，在臺北縣中和市○
    ○路五八八巷二號一樓住處，將友人所留下之第二級毒品甲
    基安非他命一包（淨重零點零六公克），予以持有之。嗣於
    九十六年十一月十八日下午一時五十分許，在上址住處為警
    查獲，並在其房間床頭處扣得上述甲基安非他命一包（鑑驗
    使用零點零二公克，驗餘淨重零點零四公克）。案經臺北縣
    政府警察局中和分局報告暨臺灣板橋地方法院檢察署檢察官
    自動檢舉偵查後，聲請本院簡易判決處刑。
二、證據：
    被告甲○○於偵查中固坦承在其住處房間床頭底下為警查獲
    甲基安非他命一包之事實，惟矢口否認有持有第二級毒品甲
    基安非他命之犯行，辯稱：伊不清楚為何在伊的住處床上查
    到毒品云云。惟查，扣案之結晶體係第二級毒品甲基安非他
    命一節，有臺灣檢驗科技股份有限公司濫用藥物檢驗報告（
    檢體編號0000000000）一紙在卷可稽；又被告於警詢時供承
    該包（甲基）安非他命可能是綽號阿忠的友人來伊住處喝酒
    聊天時所留下來的等語，參以扣案甲基安非他命係以透明夾
    煉袋包裝（見卷附扣案毒品照片），且被告前有麻藥犯罪執
    行紀錄，是被告由包裝之外觀應可看出內容物係毒品甲基安
    非他命，而被告於友人將上開毒品留在住處後，並未通知友
    人取回或報警處理，仍將該毒品放置在自己住處房間床頭處
    ，顯見被告事實上對包毒品已取得管領支配力，是被告有持
    有上開毒品之犯意及行為甚明，被告上述所辯，尚非足採。
三、核被告甲○○所為，係犯毒品危害防制條例第十一條第二項
    持有第二級毒品甲基安非他命罪。爰審酌被告犯罪之動機、
    目的、手段、所生危害，及其所持有甲基安非他命之淨重僅
    零點零六公克，惟犯後否認犯行之態度等一切情狀，量處如
    主文所示之刑，並諭知易科罰金之折算標準，以資懲儆。至
    扣案之第二級毒品甲基安非他命（驗餘淨重零點零四公克）
    壹包，係查獲之第二級毒品，有臺灣檢驗科技股份有限公司
    濫用藥物檢驗報告在卷可按，應依毒品危害防制條例第十八
    條第一項前段規定宣告沒收銷燬之。
四、依刑事訴訟法第四百四十九條第一項、第三項、第四百五十
    四條、第四百五十條第一項，毒品危害防制條例第十一條第
    二項、第十八條第一項前段，刑法第十一條前段、第四十一
    條第一項前段，逕以簡易判決處刑如主文。
五、如不服本判決，得自收受送達之日起十日內向本院提出上訴
    書，上訴於本院第二審合議庭（須附繕本）。
中    華    民    國    97    年    1     月    31    日
                  刑事第十六庭  法  官  楊 志 雄
以上正本證明與原本無異
                                書記官  陳 春 銘
中    華    民    國    97    年    1     月    31    日
附錄本案論罪科刑法條全文
毒品危害防制條例第十一條第二項
持有第二級毒品者，處二年以下有期徒刑、拘役或新臺幣三萬元
以下罰金。


司法院資訊處製作；財團法人民間司法改革基金會備份。
